臺灣桃園地方法院民事裁定
                                   110年度家調裁字第97號
聲  請  人  黃宜蓁  
            黃瀞瑜  
上二人共同
代  理  人  陳彥勝律師
相  對  人  黃憶婷  

上列當事人間確認親子關係不存在事件，合意聲請由本院裁定如
下：
    主  文
確認相對人黃憶婷（女、民國00年0月0日生、國民身分證統一編
號：Z000000000號）與黃騰淦（男，民國00年0月0日生，國民身
分證統一編號：Z000000000號、民國110年3月14日死亡）間之親
子關係不存在。
程序費用由聲請人負擔。
    理  由
一、聲請意旨略以：相對人戶籍登記為聲請人之父親黃騰淦之女
    ，惟相對人實為相對人母親彭雯琪與他人所生，訴外人彭雯
    琪與黃騰淦結婚時，相對人已8歲餘，彭雯琪與黃騰淦於95
    年1月13日結婚，同年月26日向戶政機關申請登記，同年4月
    10日補填相對人父姓名。惟相對人與聲請人之父親黃騰淦間
    並無親子血緣關係，爰請求確認相對人與黃騰淦間之親子關
    係不存在等語。
二、按當事人就不得處分之事項，其解決事件之意思已甚接近或
    對於原因事實之有無不爭執者，得合意聲請法院為裁定；法
    院為前項裁定前，應參酌調解委員之意見及家事調查官之報
    告，依職權調查事實及必要之證據，並就調查結果使當事人
    或知悉之利害關係人有陳述意見之機會；當事人聲請辯論者
    ，應予准許；前2 項程序，準用民事訴訟法第1 編第2 章第
    3 節關於訴訟參加之規定，家事事件法第33條定有明文。查
    本件係確認親子關係不存在事件，雖屬不得處分之事項，惟
    兩造於110年10月25日經本院調解後，就本件原因事實即黃
    憶婷與黃騰淦間之親子關係不存在，均不爭執，相對人同意
    聲請人之請求，並經聲請人提出親子血緣鑑定報告為證，而
    合意聲請法院為裁定，有本院調解程序訊問筆錄在卷可憑，
    爰適用上揭規定而為本件裁定。
三、查聲請人主張之事實，有戶籍資料、林口長庚紀念醫院檢驗
    醫學部親子鑑定報告、柯滄銘婦產科基因飛躍生命科學實驗
    室親緣DNA鑑定報告書附卷可稽，依林口長庚紀念醫院檢驗
    醫學部親子鑑定報告，聲請人黃宜蓁與相對人黃憶婷為非同
    父系、非同母系之關係、聲請人黃瀞瑜與相對人黃憶婷為非
    同父系、非同母系之關係；依柯滄銘婦產科基因飛躍生命科
    學實驗室親緣DNA鑑定報告書，聲請人黃宜蓁及黃瀞瑜均與
    黃騰淦之妹妹黃雪瑩可以肯定具有半血親關係，從而可以排
    除相對人與黃騰淦間具親子血緣關係，相對人對此亦不爭執
    ，是聲請人主張黃騰淦與相對人間無親子血緣關係，應與真
    實相符，堪予採信且有理由，應予准許。
四、依家事事件法第33條第1項、第97條，非訟事件法第21條第2
    項，民事訴訟法第81條第2款，裁定如主文。
中　　華　　民　　國　　111 　年　　1 　　月　　28　　日
                  家事法庭  法  官  張淑芬
上列正本證明與原本無異。
如對本裁定抗告須於裁定送達後10日內向本院提出抗告狀，並繳
納抗告裁判費新台幣1,000 元。
中　　華　　民　　國　　111 　年　　1 　　月　　28　　日
                            書記官  邱信璋